【裁判字號】    99,消債清,89
【裁判日期】    990706
【裁判案由】    清算
【裁判全文】
臺灣桃園地方法院民事裁定            99年度消債清字第89號
聲  請  人
即債務人    甲○○
上列當事人聲請消費者債務清理事件，本院裁定如下：
    主  文
債務人甲○○自中華民國九十九年七月九日上午十時起開始清算
程序。
命司法事務官進行本件清算程序。
    理  由
一、按更生方案未依消費者債務清理條例第59條、第60條規定可
    決時，除有該條例第64條規定之情形外，法院應以裁定開始
    清算程序，消費者債務清理條例第61條定有明文。又法院開
    始清算程序之裁定，應載明其年、月、日、時，並即時發生
    效力；法院裁定開始更生或清算程序後，得命司法事務官進
    行更生或清算程序；必要時，得選任律師、會計師或其他適
    當之自然人或法人一人為監督人或管理人，復為同條例第83
    條第1 項、第16條第1 項所明文規定。
二、經查，本件債務人聲請更生，前雖經本院裁定開始更生程序
    在案，惟債務人所提之更生方案，卻未能依消費者債務清理
    條例第60條之規定獲得視為債權人會議之可決，有各債權人
    提出之民事陳報狀附卷可稽（參見本院98年度司執消債更字
    第203 號卷第205 至237 頁；另按本件更生程序並未召開債
    權人會議，故無依同條例第59條規定為債權人會議之可決）
    。而觀諸債務人所提出之更生方案（參見本院98年度司執消
    債更字第203 號卷第187 至188 頁），其每月固定薪資收入
    為新臺幣（下同）20,000元，惟所提列之每月必要支出費用
    卻高達15,000元（包含膳食費5,000 元、交通費500 元、房
    屋貸款9,500 元，債務人前開房屋貸款之數額占其全部支出
    將近2 分之1 ，顯然過高，且房屋貸款9,500 元亦顯較桃園
    縣目前個人租屋市價水準為高，而安居不以居住於自有住宅
    為必要，租屋居住亦屬目前社會上眾多暫無力或不願購屋者
    之安居方式，況且債務人自承伊目前在澎湖縣工作，居所位
    於澎湖，顯見債務人名下房屋非其個人居住所必須，若任債
    務人將大部分收入繳交房屋貸款累積個人資產，又透過更生
    程序僅清償部份債務，顯非公允，是以，應認債務人主張上
    開必要支出費用之數額實有浮報之嫌，難認可採，加以債務
    人所提每月清償3,928 元、分8 年共清償96期、總清償金額
    為377,110 元計算，上開更生方案債權人受償成數至多僅達
    25％，其清償比例顯然過低，益難認該更生方案之條件為公
    允，本件自不符合消費者債務清理條例第64條所定得由法院
    逕以裁定認可更生方案之要件。從而，依首揭規定，應裁定
    開始清算程序，並命司法事務官進行本件清算程序，爰裁定
    如主文。
中    華    民    國    99    年    7     月    6     日
                  民事第二庭  法  官   卓立婷
以上正本係照原本作成。
本裁定不得抗告。
中    華    民    國    99    年    7     月    6     日
                              書記官   王素玲

司法院資訊處製作；財團法人民間司法改革基金會備份。
